臺灣士林地方法院交通事件裁定　　　　　　　　　　九十一年度交聲字第二二四號
　　原處分機關　臺北巿交通事件裁決所
　　異　議　人
　　即受處分人　甲○○
右列受處分人因違反道路交通管理處罰條例案件，對於臺北市交通事件裁決所九十一
年一月二十四日所為之處分 (原處分案號：北市裁三字第車裁二二－ＡＬ00000
00號)，聲明異議，本院裁定如左：
    主  文
異議駁回。
    理  由
一、按在停車場內停車時，應依規定停放，不得紊亂，道路交通安全規則第一百十二
    條第一項第十四款定有明文，又停車位置不依規定者，處新台幣六百元以上一千
    二百元以下罰鍰，道路交通管理處罰條例第五十六條第一項第九款亦定有明文。
二、本件受處分人即異議人甲○○於九十年九月二十五日下午十二時二十分許，將其
    所有車號ＣＩＲ－○八五號重型機車，停放於捷運劍潭站停車場內機車停放格外
    之區域，經警以停車位置不依規定，逕行掣單舉發，並依道路交通管理處罰條例
    第五十六條第一項第九款規定，處罰鍰新台幣（下同）六百元。
三、本件異議意旨略以：該停車場內並無關於機車應如何停放之告示牌，而異議人係
    將機車停放在停車場內並與其他機車順序排列，並非在停車場內紊亂停放，反觀
    停車場外人行道上停放之機車，卻可不受停車格之拘束而不違規，顯不合理，是
    原處分認定異議人違規，實難干服云云。惟查：異議人於前揭時間，將其所有車
    號ＣＩＲ－○八五號重型機車，停放於捷運劍潭站停車場內機車停放格外區域之
    事實，業據異議人自承在卷，並有舉發照片二幀在卷足憑，上開停車場地面上劃
    有白色格線以標示停車位置，亦有現場圖乙紙附卷可稽，異議人既自承停放機車
    於該處，對於場內劃設有停車格線乙節，當無不知之理，而在劃有停車格線之停
    車場內應依格線位置停放車輛，本係合格駕駛人所應具備之基本常識，如尚需主
    管機關另立標示告知「應依格線停車」，此舉若非意在凸顯駕駛人守法觀念淡薄
    ，即屬多餘，是異議人所稱該停車場內並無告示機車應如何停放之辯，實屬無稽
    ，又由卷附現場圖及舉發照片觀之，異議人停車位置與合法停車格位於同一通道
    之兩側，然該通道甚為狹窄，僅能供一側停車，始得保持車輛出入通暢，是異議
    人將其機車違規停放於通道之另一側，即已影響其他守法駕駛人之出入，從而，
    縱令異議人辯稱和其他機車係依序停放，仍因導致機車出入壅塞，而屬紊亂停車
    場之停車秩序。至停車場以外之其他地點停車另有應依循之相關規定，異議人所
    稱停車場外人行道上停放之機車不受格線拘束且不違規之辯，要與認定異議人本
    件違規無涉。綜上，異議人於劃有停車格線之停車場內，將車輛停放於格線外之
    區域，即屬停車位置不依規定之交通違規行為，原處分機關據以援引首揭規定，
    裁處異議人罰鍰新台幣六百元，並無不當。本件異議為無理由，應予駁回。
據上論斷，應依道路交通案件處理辦法第十九條，裁定如主文。
中      華      民      國九十一      年      三    月    十三    日
                                  臺灣士林地方法院交通法庭
                                          法  官  吳  祚  丞
右正本證明與原本無異。
如不服本裁定，應於裁定送達後五日內，向本院提出抗告狀。
                                          書記官  林  立  原
中      華      民      國      九十一      年      三    月    十九    日
